# 保证金理财产品收益的归属问题

提问人：abcd0119 时间：2019-11-30 06:30:22
现在各个银行为了业务需要，推出各种理财产品和承兑保证金保定业务，同时作为企业为了提高收益率，也有这方面的需求，如我们公司为了提高收益率，先买银行的特定理财产品，然后以理财产品作为保证金质押给银行，开具相应的银行承兑汇票。这类业务的利息收益 3%左右。作为企业来说这笔业务是一揽子为了开具承兑的同时提高收益率，是日常业务之一，且实质上收益是固定的，无论怎么理解都应该是经常性损益，但是审计对根据理财产品的特性将相关收益作为投资收益，且计入非经常性损益，作为财务实在不容易理解。

回答人：chenyiwei
这主要是和证监会等监管机构的监管口径要求有关，倾向于将理财产品收益确认为投资收益（区别于银行活期存款利息等完全被动的收益），且认定为非经常性损益。